【裁判字號】    90,易,238
【裁判日期】    900514
【裁判案由】    違反家庭暴力防治法
【裁判全文】
臺灣宜蘭地方法院刑事判決                            九十年度易字第二三八號
    公  訴  人  臺灣宜蘭地方法院檢察署檢察官
    被      告  乙○○
右列被告因違反家庭暴力防治法案件，經檢察官提起公訴（九十年度偵字第六三二號
），本院判決如左：
    主  文
乙○○違反保護令，處有期徒刑參月，如易科罰金，以參佰元折算壹日。緩刑貳年，
緩刑期內付保護管束。
    事  實
一、乙○○與丙○○為夫妻，二人間具有家庭暴力防治法第三條第一款所定之家庭成
    員關係。乙○○曾因對丙○○實施不法侵害行為，經本院依家庭暴力防治法第十
    三條規定，於民國八十九年七月三十一日以八十九年度家護字第一四六號核發民
    事通常保護令，裁定乙○○不得對丙○○實施身體或精神上不法侵害之行為；不
    得直接或間接對於丙○○為騷擾之聯絡行為，其有效期間為六個月。詎乙○○明
    知本院已依法核發前開民事通常保護令，竟於九十年一月廿四日凌晨一時許，在
    宜蘭縣宜蘭市○○路二十九巷七十八弄三號住處，因細故動手將丙○○強壓於床
    上，再推落至地面，嗣丙○○奔至客廳後，又強拉丙○○撞擊牆壁及沙發，致丙
    ○○受有左大腿及右肩挫傷各一處等傷害（傷害部分業據丙○○於偵查中撤回告
    訴），而違反前開保護令禁止對丙○○實施身體上不法侵害行為之內容。
二、案經宜蘭縣警察局宜蘭分局報請台灣宜蘭地方法院檢察署檢察官偵查起訴。
    理  由
一、訊據被告乙○○矢口否認有何對丙○○實施身體上不法侵害而違反保護令之行為
    ，辯稱：當天是農曆初一上午，伊要叫被害人起床準備拜拜的事情，結果她不願
    意起床，伊便拉她的手臂，結果她起床後便不耐煩地坐在床邊，然後無緣無故地
    把頭往後倒，結果頭去撞到床邊，之後竟然去驗傷並誣賴說伊打她，事實上伊根
    本沒有打她，反而前一天圍爐時伊被丙○○和兒子聯手毆打云云。經查，右揭事
    實，業據被害人丙○○於警訊、偵查訊及本院審理時指訴稱：前一天晚上圍爐時
    ，被告有跟兒子發生爭執，還把兒子打傷，後來伊帶著兒子到外面走走，回來後
    約凌晨一時許，被告便跟伊吵架，並將伊壓在床上，接著又把伊摔到床下，伊肩
    膀很痛，然後伊便跑到樓下，被告又追到樓下抓伊去撞牆壁和沙發，伊大聲喊叫
    後伊兒子有起床看到等語歷歷。核與證人甲○○即被告與被害人之子於本院審理
    時到庭證稱：當天凌晨伊雖然沒有看到被告即伊父親打伊母親之過程，但是有聽
    到伊母親大叫的聲音，然後伊就趕快下樓察看，看到伊父親抓著伊母親不放，拉
    拉扯扯的，還想要打伊母親，然後伊才過去阻止，後來伊母親有說被撞得很痛等
    情相符。復有行政院衛生署宜蘭醫院所出具之驗傷診斷書一件附卷可按。且依該
    診斷書之記載，被害人丙○○乃係左大腿及右肩各受有挫傷一處之傷害，經核與
    被告所辯係被害人自行放任頭部往後倒，頭部方撞擊到床邊而收傷之情形顯然有
    異，足認被告前開辯解，顯為事後卸責之詞，不足採信。又被告乙○○前因對被
    害人丙○○實施不法侵害行為，而經本院依家庭暴力防治法第十三條規定，於八
    十九年七月三十日以八十九年度家護字第一四六號核發民事通常保護令，裁定被
    告不得對被害人實施身體或精神上不法侵害之行為，不得直接或間接對於被害人
    為騷擾之聯絡行為，其有效期間為六個月，有前開本院民事通常保護令影本一件
    附卷可按，而被告亦自承稱知悉前開保護令等語在卷，其猶為前開傷害行為，而
    有違反保護令之犯意甚明。是本件事證明確，被告犯行堪以認定，應依法論科。
二、核被告乙○○所為，係犯家庭暴力防治法第五十條第一款之違反保護令罪。爰審
    酌被告犯罪之動機、目的、手段、智識程度、犯後態度，及其於偵查中已取得被
    害人之原諒，並達成和解而由告訴人撤回對其之傷害告訴等情狀，量處如主文所
    示之刑，並諭知易科罰金之折算標準，以資懲儆。又被告前未曾受有期徒刑以上
    刑之宣告，有台灣高等法院檢察署刑案紀錄簡覆表一件在卷可憑，本院認此次經
    本案之偵、審程序，當知所惕勉，信無再犯之虞，因認前開刑之宣告，已足策其
    自新，故所宣告之刑，以暫不執行為適當，併諭知緩刑二年以啟自新。再依家庭
    暴力防治法第三十條第一項之規定，犯違反保護令而受緩刑之宣告者，在緩刑期
    內應付保護管束，爰依前開規定並諭知被告於緩刑期間內應付保護管束。
據上論斷，應依刑事訴訟法第二百九十九條第一項前段，家庭暴力防治法第五十條第
一款、第三十條第一項，刑法第十一條前段、第四十一條第一項、第七十四條第一款
，罰金罰鍰提高標準條例第二條，判決如主文。
本案經檢察官林慧到庭執行職務
中      華民     國      九十    年      五       月     十一     日
                                  臺灣宜蘭地方法院刑事第一庭
                                          法  官  林  翠  華
右正本證明與原本無異。
如不服本判決，應於判決送達後十日內，向本院提出上訴狀。（應附繕本）
                                          書記官  賴  宜  君
中      華      民     國      九十    年      五       月     十四     日
附錄本案論罪科刑法條全文：
家庭暴力防治法第五十條
違反法院第十三條、第十五條所為之下列裁定者，為本法所稱之違反保護令罪，處三
年以下有期徒刑、拘役或科或併科新臺幣十萬元以下罰金：
一、禁止實施家庭暴力行為。
二、禁止直接或間接騷擾、接觸、通話或其他連絡行為。
三、命遷出住居所。
四、遠離住居所、工作場所、學校或其他特定場所。
五、命完成加害人處遇計畫：戒癮治療、精神治療、心理輔導或其他治療、輔導。


司法院資訊處製作；財團法人民間司法改革基金會備份。
